臺灣高等法院民事判決　九十二年度訴易字第九五號
　　原　　　告　甲○○
　　訴訟代理人　張錦宗
　　被　　　告　乙○○
右當事人間請求侵權行為損害賠償事件，經本院於九十三年二月十八日言詞辯論終結
，判決如左：
    主    文
被告應給付原告新台幣貳萬柒仟捌佰元。
原告其餘之訴駁回。
訴訟費用由被告負擔十五分之一，餘由原告負擔。
    事    實
甲、原告方面：
一、聲明：被告應給付原告新台幣（下同）五十萬五千元。
二、陳述略稱：民國九十一年九月九日中午，被告假借土石流重建承包商名義，要協
    調拆除原告位於土地公廟旁菜攤事宜，使原告誤信而搭乘被告車輛前往，被告又
    以用餐為藉口，於當日下午一時許開車返回原告住處，破壞窗戶侵入屋內竊取財
    物後離開。原告苦等被告三小時未回即自行返家，發覺窗戶、衣櫃及房門被破壞
    ，財物遭竊，立即報警處理。被告之前即行竊一次，連同本次共偷竊二次，顯有
    預謀，家中都存放現金，項鍊及戒指很多，被告不可能只偷一條項鍊，其竊取項
    鍊、戒指及現金共值五十萬元，並毀損門窗應賠償五千元。
三、證據：援用刑事訴訟程序之證據。
乙、被告方面：
一、聲明：除願賠償原告二萬七千八百元外，請駁回原告其餘之訴。
二、陳述略稱：被告僅於九十一年九月九日下午一時許至原告家中行竊，只竊得一條
    金項鍊及現金二千八百元，項鍊約有五錢重，願意賠償二萬元，現金二千八百元
    也願意賠償，房屋損害部分願意賠償五千元。此外，被告僅行竊一次，不是原告
    所稱之行竊二次，也未竊取其他之物。
    理    由
一、原告主張被告於九十一年九月九日下午一時許，破壞窗戶侵入其台北縣淡水鎮樹
    興里興福寮十八號家中，竊取一條金項鍊（約五錢重）及現金二千八百元之事實
    ，業經被告自認在卷，且經台灣士林地方法院以九十二年度易字第四０四號刑事
    判決判處有期徒刑十月，並經本院刑事庭以九十二年度上易字第三一七五號刑事
    判決駁回上訴確定在案，有該判決正本可稽，堪認原告此部分事實之主張為真正
    。
二、按當事人於言詞辯論時為訴訟標的之捨棄或認諾者，應本於其捨棄或認諾為該當
    事人敗訴之判決，民事訴訟法第三百八十四條定有明文。本件被告於本院言詞辯
    論時，已當庭認諾願意賠償原告：金項鍊一條二萬元、現金二千八百元及門窗損
    害部分五千元，共二萬七千八百元，此部分即應本於其認諾而為其敗訴之判決。
三、至原告另主張被告二次侵入其家中行竊，竊得之物除被告上開所承認者外，尚有
    多條金項鍊、多只戒指及現金等物，惟並未據原告舉證以實其說，並為被告所否
    認，且前開刑事判決亦只認定被告僅竊得上開之金項鍊一條（約五錢重）及現金
    二千八百元，故原告此部分之請求不能准許，應予駁回。
四、結論：原告之訴為一部有理由，一部無理由，爰判決如主文。
中　　　華　　　民　　　國　　九十三　　年　　　三　　　月　　　三　　　日
                                  民事第十四庭
                                            審判長法  官  　張  宗  權
                                                  法　官    蕭  艿  菁
                                                  法  官    陳  忠  行
正本係照原本作成。
不得上訴。
中　　　華　　　民　　　國　　九十三　　年　　　三　　　月　　　八　　　日
　　　　　　　　　　　　　　　　    　　　　　　　書記官    明  祖  星
